臺灣臺東地方法院刑事判決
110年度原易字第46號
公  訴  人  臺灣臺東地方檢察署檢察官
被      告  王志平



指定辯護人  李容嘉律師（義務辯護）
上列被告因妨害自由等案件，經檢察官提起公訴（109年度偵字
第3634號），當事人雙方合意且被告認罪，由檢察官聲請改依協
商程序而為判決，本院判決如下：
    主  文
王志平犯恐嚇危害安全罪，累犯，處拘役參拾日，如易科罰金，
以新臺幣壹仟元折算壹日。
    事實及理由
一、本件犯罪事實及證據，除更正並補充如下外，其餘均引用檢
    察官起訴書所載（如附件）：
　㈠犯罪事實欄一第3行記載「臺東縣臺東市成功路住處」補充記
    載為「臺東縣○○市○○路00號住處」。
　㈡證據部分補充「被告王志平於本院準備程序及協商程序所為
    之自白」。
二、本件經檢察官與被告於審判外達成協商之合意，且被告已認
    罪，其合意內容如主文所示。經查，上開協商合意並無刑事
    訴訟法第455 條之4 第1 項所列不得為協商判決之情形，檢
    察官既聲請改依協商程序而為判決，本院爰不經言詞辯論，
    於協商合意範圍內為判決。
三、應適用之法條：
    刑事訴訟法第455 條之2 第1 項、第455 條之4 第2 項、第
    455 條之8 、第454 條第2 項，刑法第305 條、第306條第1
    項、第55條、第47條第1項、第41條第1 項前段，刑法施行
    法第1 條之1 第1 項。
四、附記事項：
　㈠核被告所為，係犯刑法第305條之恐嚇危害安全罪及第306條
    第1項無故侵入住宅罪，被告侵入住宅之目的，係為對告訴
    人為恐嚇犯行，所犯二罪間目的單一，且實施之時間、地點
    密切接近，應認係一行為觸犯數罪名，為想像競合犯，依刑
    法第55條前段規定，從一重恐嚇危害安全罪處斷。
　㈡查被告前於民國108 年間因公共危險案件，經臺灣臺東地方
    法院以108年度東原交簡字第232號判處有期徒刑2月確定，
    並於109年1月3日徒刑易服社會勞動執行完畢，有臺灣高等
    法院被告前案紀錄表1 份在卷可考，是其於受徒刑執行完畢
    後之5 年內，故意再犯本件有期徒刑以上之罪，依刑法第47
    條第1 項規定，為累犯，爰依該規定暨檢察官與被告之協商
    合意，加重其刑（司法院大法官解釋釋字第775 號解釋文暨
    理由書、最高法院108年度台上字第338號、第1387號判決理
    由併同參照）。
五、協商判決除有刑事訴訟法第455 條之4 第1 項第1 款於本訊
    問程序終結前，被告撤銷協商合意或檢察官撤回協商聲請者
    ；第2 款被告協商之意思非出於自由意志者；第4 款被告所
    犯之罪非第455 條之2 第1 項所定得以聲請協商判決者；第
    6 款被告有其他較重之裁判上一罪之犯罪事實者；第7 款法
    院認應諭知免刑或免訴、不受理者情形之一，及違反同條第
    2 項「法院應於協商合意範圍內為判決；法院為協商判決所
    科之刑，以宣告緩刑、2 年以下有期徒刑、拘役或罰金為限
    」之規定者外，不得上訴。
六、如不服本判決而符合前述得上訴之情形，應於判決送達後20
    日內向本院提出上訴狀（應附繕本），其未敘述上訴理由者
    ，應於上訴期間屆滿後20日內補提理由書狀於本院，上訴於
    第二審法院。
本案經檢察官陳金鴻提起公訴，檢察官洪清秀到庭執行職務。
中　　華　　民　　國　　111 　年　　3 　　月　　18　　日
                  刑事第二庭  法  官  徐晶純
以上正本證明與原本無異。
本件原則不得上訴。
                              書記官  尹  瑋
中　　華　　民　　國　　111 　年　　3 　　月　　21　　日
　　
附錄本件論罪科刑法條：
刑法第305條：
以加害生命、身體、自由、名譽、財產之事恐嚇他人，致生危害
於安全者，處二年以下有期徒刑、拘役或九千元以下罰金。
　
附件

臺灣臺東地方檢察署檢察官起訴書
                                     109年度偵字第3634號
    被　　　告　王志平　男　23歲（民國00年0月0日生）
　　　　　　　　　　　　住臺東縣○○市○○路0段000號
　　　　　　　　　　　　國民身分證統一編號：Z000000000號
上被告因妨害自由等案件，業經偵查終結，認應提起公訴，茲將
犯罪事實及證據並所犯法條分敘如下：
　　　　犯罪事實
一、王志平因朋友與張朝欽起糾紛，竟基於侵入住宅及恐嚇危害
    安全之犯意，於民國109年6月14日23時10分許，無正當理由
    進入張朝欽位於臺東縣臺東市成功路住處，並手持鐵製棍棒
    做勢毆打張朝欽，使張朝欽心生畏懼，致生危害於安全。
二、案經張朝欽訴由臺東縣警察局臺東分局報告偵辦。
　　　　證據並所犯法條
一、證據清單及待證事實
編號 證據名稱 待證事實 1 被告王志平於警詢及偵訊中之供述。 被告坦承拿棒狀武器進入告訴人張朝欽家中，惟矢口否認有何恐嚇危安之犯行，辯稱：我只有持水管進入告訴人住處，沒有作勢毆打告訴人等語。 2 證人黃任佑、鍾政霖、王乃慶偵查中及警詢中之證述 證明被告先持鐵棒敲打告訴人家門，後未經告訴人同意持鐵棒進入告訴人家中恐嚇告訴人之事實。   3 告訴人即證人張朝欽於偵查中之證述。 證明被告無故侵入告訴人之住宅，且持鐵棒作勢毆打告訴人之事實。 4 監視錄影器影像畫面燒錄光碟1片及刑案照片59張。 證明被告騎乘機車至告訴人住附近，手持鐵棒前往告訴人住處之事實。 
二、核被告所為，係涉犯刑法第305條之恐嚇危害安全及同法第3
    06條第1項無故侵入住宅罪嫌，被告所為二罪間目的單一，
    依一般社會通念，認應評價為一罪方符合刑罰公平原則，為
    想像競合犯，請依刑法第55條規定，從一重之恐嚇危害安全
    罪嫌處斷。報告意旨另認被告上開行為，亦涉犯刑法第150
    條妨害秩序罪嫌云云。然查，該罪係以3人以上，在公共場
    所或公眾得出入之場所聚集，進而實行強暴脅迫（例如：鬥
    毆、毀損或恐嚇等行為）為構成要件。惟告訴人之指訴內容
    ，係被告王志平在告訴人住處內為恐嚇危害安全之犯行，並
    非在公共場所或公眾得出入之場所進而實行強暴脅迫，且在
    場助勢或實施強暴脅迫之人皆未滿3人以上（同案被告黃任
    佑、鍾政霖、王乃慶、陳俊佑、黃品諺、潘諺霆均另為不起
    訴處分），與刑法第150條第2項之要件有間，亦無侵害公共
    秩序法益，是難認被告有何妨害秩序之犯行，惟此部分若成
    立犯罪，與上開起訴之犯罪事實具裁判上一罪關係，爰不另
    為不起訴處分，附此敘明。
四、依刑事訴訟法第251條第1項提起公訴。
　　此　致
臺灣臺東地方法院
中　　華　　民　　國　 110　　年　　5 　　月　　21　　日
　　　　　　　　　　　　  檢　察　官　陳金鴻
本件正本證明與原本無異
中　　華　　民　　國　　110 　年　　 6  　月　  29    日
                          書  記  官  王鈺婷
附錄本案所犯法條全文 
中華民國刑法第305條
以加害生命、身體、自由、名譽、財產之事恐嚇他人，致生危害
於安全者，處 2 年以下有期徒刑、拘役或 9 千元以下罰金。

中華民國刑法第306條
無故侵入他人住宅、建築物或附連圍繞之土地或船艦者，處 1
年以下有期徒刑、拘役或 9 千元以下罰金。
無故隱匿其內，或受退去之要求而仍留滯者，亦同。